【裁判字號】    99,消債抗,27
【裁判日期】    990714
【裁判案由】    更生事件之抗告
【裁判全文】
臺灣臺南地方法院民事裁定            99年度消債抗字第27號
抗告人  甲○○
上列抗告人聲請消費者債務清理事件，對於中華民國99年4月21
日本院99年度消債更字第79號裁定提起抗告，本院裁定如下：
    主    文
抗告駁回。
抗告程序費用新臺幣壹仟元由抗告人負擔。
    理    由
一、本件抗告意旨略以：抗告人因罹患肝癌已五年，且生活上很
    困難，又抗告人一無所有，只想在有生之年能盡力償還債務
    ，爰請求准許抗告人更生之聲請等語。
二、按「法院裁定開始更生、清算程序、許可和解或宣告破產後
    ，債務人聲請更生或清算者，法院應駁回之」，消費者債務
    清理條例施行細則第7條第2項定有明文。經查，本件抗告人
    曾依消費者債務清理條例，就相同之上開債務聲請清算事件
    ，業經本院於民國98年1月19日裁定開始清算程序， 嗣於同
    年11月17日裁定終止清算程序確定在案，而債權人於此清算
    程序中並未獲分文分配等情，已據本院依職權調取97年度消
    債清字第42號及98年度執消債清字第11號卷宗核閱無訛。是
    抗告人就本件所述債務，前已裁定清算，合先敘明。
三、雖上開終止清算後， 由本院以98年度消債聲字第9號裁定本
    件抗告人不免責， 然參照消費者債務清理條例第142條「法
    院為不免責或撤銷免責之裁定確定後，債務人繼續清償債務
    ，而各普通債權人受償額均達其債權額之百分之二十以上者
    ，法院得依債務人之聲請裁定免責」之規定，如債務人繼續
    償債，於符合一定條件時，得再聲請免責。故上開98年度執
    消債清11號清算事件雖終止清算，然抗告人仍可依照同條例
    第142條規定清理債務， 並獲免責裁定之機會，亦即前清算
    裁定程序之效力尚未全然消滅。
四、參酌消費者債務清理條例施行細則第7條第2項之立法理由「
    更生、清算、和解及破產程序同為債務清理程序，為合理分
    配司法資源，法院倘已裁定開始更生、清算程序、許可和解
    或宣告破產，即應利用該程序清理債務人之債務。債務人倘
    嗣又聲請更生或清算，即無保護之必要，法院應駁回之」之
    意旨，本件抗告人於仍有利用前程序償債而聲請免責之機會
    ，其復聲請本件更生，即有消費者債務清理條例施行細則第
    7條第2項之所定情形。依上開說明，自應駁回其更生之聲請
    。從而，原審裁定駁回其更生之聲請，核無違誤，抗告意旨
    指摘原審裁定不當，求予廢棄另為裁定，為無理由，應予駁
    回。
五、據上論結，本件抗告為無理由，依消費者債務清理條例第11
    條第2項、第15條，民事訴訟法第495條之1第1項、第449條
    第1項、第95條、第78條，裁定如主文。
中    華    民    國    99    年    7     月    14    日
                          臺灣臺南地方法院民事第三庭
                              審判長法官  杭 起 鶴
                                    法官  蘇 正 賢
                                    法官  王 獻 楠
上為正本係照原本作成。
本裁定不得抗告。
中    華    民    國    99    年    7     月    14    日
                              書  記  官  李 靜 怡

司法院資訊處製作；財團法人民間司法改革基金會備份。
